sk-SK: Odporúčané párovanie s jedlom: Hovädzie; Kuracie; Kačacie; Ryby; Jahňacie; Bravčové; Morské plody; Morčacie; Univerzálne; Zelenina; Iné
zh-CN: 推荐搭配食材: 牛肉; 鸡肉; 鸭肉; 鱼肉; 羊肉; 猪肉; 海鲜; 火鸡; 通用; 蔬菜; 其他
tr: Önerilen yemek eşleşmesi: Sığır eti; Tavuk; Ördek; Balık; Kuzu eti; Domuz eti; Deniz ürünleri; Hindi; Evrensel; Sebzeler; Diğer
fr: Accords culinaires recommandés: Bœuf; Poulet; Canard; Poisson; Agneau; Porc; Fruits de mer; Dinde; Universel; Légumes; Autre
th: อาหารที่แนะนำให้ทานคู่กัน: เนื้อวัว; เนื้อไก่; เนื้อเป็ด; เนื้อปลา; เนื้อแกะ; เนื้อหมู; อาหารทะเล; ไก่งวง; อเนกประสงค์; ผัก; อื่นๆ
es: Maridaje recomendado: Carne de res; Pollo; Pato; Pescado; Cordero; Cerdo; Mariscos; Pavo; Universal; Verduras; Otro
pt-BR: Recomendado alimento harmonização: Carne bovina; Frango; Pato; Peixe; Cordeiro; Carne suína; Frutos do mar; Peru; Universal; Vegetais; Outra
hu: Ajánlott ételpárosítás: Marhahús; Csirkehús; Kacsahús; Hal; Bárányhús; Sertéshús; Tenger gyümölcsei; Pulykahús; Univerzális; Zöldségek; Egyéb
zh-TW: 建議食物搭配: 牛肉; 雞肉; 鴨肉; 魚肉; 羊肉; 豬肉; 海鮮; 火雞肉; 百搭; 蔬菜; 其他
lt-LT: Rekomenduojamas maisto derinimas: Jautiena; Vištiena; Antiena; Žuvis; Ėriena; Kiauliena; Jūros gėrybės; Kalakutiena; Universalus; Daržovės; Kita
bg-BG: Препоръчителна комбинация с храна: Говеждо; Пилешко; Патешко; Риба; Агнешко; Свинско; Морски дарове; Пуешко; Универсално; Зеленчуци; Други
sl-SI: Priporočeno spajanje s hrano: Govedina; Piščanec; Raca; Ribe; Jagnjetina; Svinjina; Morski sadeži; Puran; Univerzalno; Zelenjava; Drugo
cs: Doporučené párování s jídlem: Hovězí maso; Kuřecí maso; Kachní maso; Ryby; Jehněčí maso; Vepřové maso; Mořské plody; Krůtí maso; Univerzální; Zelenina; Ostatní
de: Empfohlene Speisenkombination: Rindfleisch; Hühnchen; Ente; Fisch; Lamm; Schweinefleisch; Meeresfrüchte; Pute; Universal; Gemüse; Sonstige
el: Συνιστώμενοι συνδυασμοί φαγητού: Μοσχάρι; Коτόπουλο; Πάπια; Ψάρι; Αρνί; Χοιρινό; Θαλασσινά; Γαλοπούλα; Γενικής χρήσης; Λαχανικά; Άλλο
pl: Zalecane połączenia kulinarne: Wołowina; Kurczak; Kaczka; Ryba; Jagnięcina; Wieprzowina; Owoce morza; Indyk; Uniwersalne; Warzywa; Inne
ja: おすすめの料理との組み合わせ: 牛肉; 鶏肉; 鴨肉; 魚; ラム肉; 豚肉; シーフード; 七面鳥; ユニバーサル; 野菜; その他
ro-RO: Asociere alimentară recomandată: Carne de vită; Carne de pui; Carne de rață; Pește; Carne de miel; Carne de porc; Fructe de mare; Carne de curcan; Universal; Legume; Altele
hr-HR: Preporučeno uparivanje s hranom: Govedina; Piletina; Pačetina; Riba; Janjetina; Svinjetina; Plodovi mora; Puretina; Univerzalno; Povrće; Ostalo
sv: Rekommenderad matkombination: Nötkött; Kyckling; Anka; Fisk; Lamm; Fläskkött; Skaldjur; Kalkon; Universell; Grönsaker; Övrigt
pt-PT: Harmonização alimentar recomendada: Carne de vaca; Frango; Pato; Peixe; Cordeiro; Carne de porco; Marisco; Peru; Universal; Vegetais; Outro
da: Anbefalet madparring: Oksekød; Kylling; And; Fisk; Lam; Svinekød; Fisk og skaldyr; Kalkun; Universel; Grøntsager; Andet
en: Recommended food pairing: Beef; Chicken; Duck; Fish; Lamb; Pork; Seafood; Turkey; Universal; Vegetables; Other
vi: Gợi ý kết hợp món ăn: Thịt bò; Thịt gà; Thịt vịt; Cá; Thịt cừu; Thịt heo; Hải sản; Gà tây; Đa năng; Rau củ; Khác
fi: Suositeltu ruokapari: Nauta; Kana; Ankka; Kala; Lammas; Porsas; Merenelävät; Kalkkuna; Yleinen; Vihannekset; Muu
it: Abbinamenti gastronomici consigliati: Manzo; Pollo; Anatra; Pesce; Agnello; Maiale; Frutti di mare; Tacchino; Universale; Verdure; Altro
nb: Anbefalt matparing: Storfekjøtt; Kylling; And; Fisk; Lam; Svinekjøtt; Sjømat; Kalkun; Universell; Grønnsaker; Annet
ru: Рекомендуемое сочетание с блюдами: Говядина; Курица; Утка; Рыба; Баранина; Свинина; Морепродукты; Индейка; Универсальное; Овощи; Другое
nl: Aanbevolen foodpairing: Rundvlees; Kip; Eend; Vis; Lamsvlees; Varkensvlees; Zeevruchten; Kalkoen; Universeel; Groenten; Overig
ko: 추천 음식 조합: 소고기; 닭고기; 오리고기; 생선; 양고기; 돼지고기; 해산물; 칠면조; 공용; 야채; 기타